<!DOCTYPE html PUBLIC "-//W3C//DTD XHTML 1.0 Transitional//EN" "http://www.w3.org/TR/xhtml1/DTD/xhtml1-transitional.dtd">
<html xmlns="http://www.w3.org/1999/xhtml">
<head>
	<meta http-equiv="Content-Type" content="text/html; charset=iso-8859-1" />
	<title>Ymmärrä suomea</title>
	<style type="text/css" media="all">@import "css/styles.css";</style>
	<script type="text/javascript" src="swfobject.js"></script>
</head>
<body class="font-medium">
	<div id="main-wrapper">
		<div id="topbar"></div>
		<div id="main-menu">
			<table cellspacing="0" cellpadding="0" border="0" class="add-links"><tr>
				<td class="item"><img class="raquo" src="i/raquo.gif" alt="" height="7" width="4" /><a href="/ymmarra/index.php?moduli=sanakirja">Sanakirja</a></td>
				<td class="item"><img class="raquo" src="i/raquo.gif" alt="" height="7" width="4" /><a href="/ymmarra/index.php?moduli=verbit">Verbiluettelo</a></td>
				<td class="item"><img class="raquo" src="i/raquo.gif" alt="" height="7" width="4" /><a href="/ymmarra/index.php?moduli=kielioppi">Kielioppi</a></td>
			</tr></table>
			<table cellspacing="0" cellpadding="0" border="0"><tr>
				<td class="item"><img class="raquo" src="i/raquo.gif" alt="" height="7" width="4" /><a href="/ymmarra/index.php">Etusivu</a></td>
				<td class="item"><img class="raquo" src="i/raquo.gif" alt="" height="7" width="4" /><a href="/ymmarra/index.php?moduli=tekstit">Lukutekstit</a></td>
			</tr></table>
		</div>
		<div id="content">
			<table cellspacing="0" cellpadding="0" border="0" id="content-wrapper"><tr>
				<td>
					<div id="left-menu">
												<div class="header-verb"><span>Verbit</span></div>
						<div class="menu">
								<div class="init"><a href="/ymmarra/index.php?moduli=verbit&kirjain=a">A</a></div>
								<div class="init"><a href="/ymmarra/index.php?moduli=verbit&kirjain=e">E</a></div>
								<div class="init"><a href="/ymmarra/index.php?moduli=verbit&kirjain=h">H</a></div>
								<div class="init"><a href="/ymmarra/index.php?moduli=verbit&kirjain=i">I</a></div>
								<div class="init"><a href="/ymmarra/index.php?moduli=verbit&kirjain=j">J</a></div>
								<div class="init"><a href="/ymmarra/index.php?moduli=verbit&kirjain=k">K</a></div>
								<div class="init"><a href="/ymmarra/index.php?moduli=verbit&kirjain=l">L</a></div>
								<div class="init"><a href="/ymmarra/index.php?moduli=verbit&kirjain=m">M</a></div>
								<div class="init"><a href="/ymmarra/index.php?moduli=verbit&kirjain=n">N</a></div>
								<div class="init"><a href="/ymmarra/index.php?moduli=verbit&kirjain=o">O</a></div>
								<div class="init"><a href="/ymmarra/index.php?moduli=verbit&kirjain=p">P</a></div>
								<div class="init"><a href="/ymmarra/index.php?moduli=verbit&kirjain=r">R</a></div>
								<div class="init"><a href="/ymmarra/index.php?moduli=verbit&kirjain=s">S</a></div>
								<div class="init"><a href="/ymmarra/index.php?moduli=verbit&kirjain=t">T</a></div>
								<div class="init"><a href="/ymmarra/index.php?moduli=verbit&kirjain=u">U</a></div>
								<div class="init"><a href="/ymmarra/index.php?moduli=verbit&kirjain=v">V</a></div>
								<div class="init"><a href="/ymmarra/index.php?moduli=verbit&kirjain=y">Y</a></div>
								<div class="init"><a href="/ymmarra/index.php?moduli=verbit&kirjain=Ä">Ä</a></div>
						</div>					</div>
				</td>
				<td>
					<div id="main-content">
						<div id="path">
							<a href=".">Etusivu</a> &gt; <a href="/ymmarra/index.php?moduli=verbit&kirjain=H">H</a>						</div>
													<h1>HAJOTTAA</h1>
						<table cellspacing="0" cellpadding="0" border="0">
							<tr>
								<td colspan="2" style="padding-bottom:10px;"><strong>Aktiivin indikatiivi</strong></td>
							</tr>
							<tr>
								<td><pre>PREESENS                   
minä     hajotan           
sinä     hajotat           
hän      hajottaa          
me       hajotamme         
te       hajotatte         
he       hajottavat        

PASSIIVI
         hajotetaan        

IMPERFEKTI                 
         hajotin           
         hajotit           
         hajotti           
         hajotimme         
         hajotitte         
         hajottivat        

PASSIIVI
         hajotettiin       

PERFEKTI
olen     hajottanut        
olet     hajottanut        
on       hajottanut        
olemme   hajottaneet       
olette   hajottaneet       
ovat     hajottaneet       

PASSIIVI
on       hajotettu         

PLUSKVAMPERFEKTI
olin     hajottanut        
olit     hajottanut        
oli      hajottanut        
olimme   hajottaneet       
olitte   hajottaneet       
olivat   hajottaneet       

PASSIIVI
oli      hajotettu         
</pre></td>
								<td>&nbsp;&nbsp;&nbsp;</td>
								<td><pre>  KIELTOMUOTO
  en        hajota
  et        hajota
  ei        hajota
  emme      hajota
  ette      hajota
  eivät     hajota


  ei        hajoteta

   
  en        hajottanut
  et        hajottanut
  ei        hajottanut
  emme      hajottaneet
  ette      hajottaneet
  eivät     hajottaneet


  ei        hajotettu


  en    ole hajottanut
  et    ole hajottanut
  ei    ole hajottanut
  emme  ole hajottaneet
  ette  ole hajottaneet
  eivät ole hajottaneet


  ei    ole hajotettu


  en    ollut  hajottanut
  et    ollut  hajottanut
  ei    ollut  hajottanut
  emme  olleet hajottaneet
  ette  olleet hajottaneet
  eivät olleet hajottaneet


  ei    ollut  hajotettu
</pre></td>
							</tr>
						</table>
						<table cellspacing="0" cellpadding="0" border="0">
							<tr>
								<td colspan="2" style="padding-bottom:10px;"><strong>Aktiivin konditionaali</strong></td>
							</tr>
							<tr>
								<td><pre>PREESENS
minä     hajottaisin       
sinä     hajottaisit       
hän      hajottaisi        
me       hajottaisimme     
te       hajottaisitte     
he       hajottaisivat     

PASSIIVI
         hajotettaisiin    

PERFEKTI
olisin   hajottanut        
olisit   hajottanut        
olisi    hajottanut        
olisimme hajottaneet       
olisitte hajottaneet       
olisivat hajottaneet       

PASSIIVI
olisi    hajotettu         
</pre></td>
								<td>&nbsp;&nbsp;&nbsp;</td>
								<td><pre> 
  en         hajottaisi
  et         hajottaisi
  ei         hajottaisi
  emme       hajottaisi
  ette       hajottaisi
  eivät      hajottaisi


  ei           hajotettaisi


  en    olisi  hajottanut
  et    olisi  hajottanut
  ei    olisi  hajottanut
  emme  olisi  hajottaneet
  ette  olisi  hajottaneet
  eivät olisi  hajottaneet


  ei    olisi  hajotettu
</pre></td>
							</tr>
						</table>
						<table cellspacing="0" cellpadding="0" border="0">
							<tr>
								<td colspan="2" style="padding-bottom:10px;"><strong>Aktiivin potentiaali</strong></td>
							</tr>
							<tr>
								<td><pre>PREESENS
minä     hajottanen        
sinä     hajottanet        
hän      hajottanee        
me       hajottanemme      
te       hajottanette      
he       hajottanevat      

PASSIIVI
         hajotettaneen     

PERFEKTI
lienen   hajottanut        
lienet   hajottanut        
lienee   hajottanut        
lienemme hajottaneet       
lienette hajottaneet       
lienevät hajottaneet       

PASSIIVI
lienee   hajotettu         
</pre></td>
								<td>&nbsp;&nbsp;&nbsp;</td>
								<td><pre> 
  en        hajottane
  et        hajottane
  ei        hajottane
  emme      hajottane
  ette      hajottane
  eivät     hajottane


  ei        hajotettane


  en    liene  hajottanut
  et    liene  hajottanut
  ei    liene  hajottanut
  emme  liene  hajottaneet
  ette  liene  hajottaneet
  eivät liene  hajottaneet


  ei    liene  hajotettu
</pre></td>
							</tr>
						</table>
						<table cellspacing="0" cellpadding="0" border="0">
							<tr>
								<td colspan="2" style="padding-bottom:10px;"><strong>Aktiivin imperatiivi</strong></td>
							</tr>
							<tr>
								<td><pre>PREESENS

(sinä)   hajota            
(hän)    hajottakoon       
(me)     hajottakaamme     
(te)     hajottakaa        
(he)     hajottakoot       

PASSIIVI
         hajotettakoon     

PERFEKTI

ole      hajottanut        
olkoon   hajottanut        
olkaamme hajottaneet       
olkaa    hajottaneet       
olkoot   hajottaneet       

PASSIIVI
olkoon   hajotettu         
</pre></td>
								<td>&nbsp;&nbsp;&nbsp;</td>
								<td><pre> 

  älä       hajota
  älköön    hajottako
  älkäämme  hajottako
  älkää     hajottako
  älkööt    hajottako


  älköön    hajotettako



  älä      ole  hajottanut
  älköön   olko hajottanut
  älkäämme olko hajottaneet
  älkää    olko hajottaneet
  älkööt   olko hajottaneet


  älköön   olko hajotettu
</pre></td>
							</tr>
						</table>
						<table cellspacing="0" cellpadding="0" border="0">
							<tr>
								<td colspan="2" style="padding-bottom:10px;"><strong>Verbin nominaalimuodot</strong></td>
							</tr>
							<tr>
								<td><pre>I INFINITIIVI              
Lyhyempi muoto:            
         hajottaa          

Pitempi muoto:             
         hajottaakseni     
         hajottaaksesi
         hajottaakseen
         hajottaaksemme
         hajottaaksenne
         hajottaakseen

III  INFINITIIVI           
inessiivi    hajottamassa  
elatiivi     hajottamasta  
illatiivi    hajottamaan   
adessiivi    hajottamalla
abessiivi    hajottamatta  
instruktiivi hajottaman    
                           
Passiivi
instruktiivi hajotettaman  
                           
                           
</pre></td>
								<td>&nbsp;&nbsp;&nbsp;</td>
								<td><pre>  II INFINITIIVI
  inessiivi     hajottaessa
  instruktiivi  hajottaen

  Passiivi
  inessiivi     hajotettaessa






  IV INFINITIIVI
  nominatiivi   hajottaminen
  partitiivi    hajottamista
      

  I PARTISIIPPI 
  aktiivi       hajottava
  passiivi      hajotettava

  II PARTISIIPPI 
  aktiivi       hajottanut
  passiivi      hajotettu
</pre></td>
							</tr>
						</table>

					</div>
				</td>
			</tr></table>		</div>
		<div id="footer"><a href="http://www.oph.fi/"><img src="i/oph_logo_ymmarrasuomea.gif" width="157" height="35" alt="OPH" /></a></div>
	</div>
</body>
</html>
